臺灣高雄地方法院民事裁定
109年度消債更字第178號
聲  請  人  林玉玲  
0000000000000000

0000000000000000

上列當事人因消費者債務清理事件聲請更生，本院裁定如下：
    主  文
聲請人林玉玲自中華民國一○九年十月二十一日下午四時起開始
更生程序。
命司法事務官進行本件更生程序。
    理  由
一、聲請意旨略以：伊有不能清償債務情事，前向合作金庫銀行
    聲請前置協商，惟協商不成立。伊又未經法院裁定開始清算
    程序或宣告破產，爰聲請更生等語。
二、按債務人不能清償債務或有不能清償之虞者，得依本條例所
    定更生或清算程序，清理其債務；債務人無擔保或無優先權
    之本金及利息債務總額未逾新臺幣（下同）12,000,000元者
    ，於法院裁定開始清算程序或宣告破產前，得向法院聲請更
    生；法院開始更生程序之裁定，應載明其年、月、日、時，
    並即時發生效力；法院開始更生或清算程序後，得命司法事
    務官進行更生或清算程序，必要時得選任律師、會計師或其
    他適當之自然人或法人1人為監督人或管理人，消費者債務
    清理條例（下稱消債條例）第3條、第16條第1項、第42條第
    1項、第45條第1項分別定有明文。
三、經查：
  ㈠聲請人前向合作金庫銀行聲請前置協商，於民國108年4月6日
    協商不成立，嗣於109年5月20日具狀向本院聲請更生等情，
    有前置協商不成立通知書（卷第30頁）、合作金庫銀行函（
    卷第88至98頁）附卷可稽，堪信為真實。
  ㈡聲請人於106年度至108年度均無申報所得，名下無財產，於
    南山人壽無投保紀錄；又聲請人自陳107年5月至109年3月30
    日止，於鳳山屠宰場附近鐵皮屋搭建之麵攤任職，每月收入
    22,000元，109年4月1日起受雇興富裕有限公司從事環境清
    潔，工作時間自8時30分至16時30分，每月收入23,000元，1
    09年4月30日領取30,000元行政院紓困補助，現未領取任何
    補助及給付，成年子女未給付扶養費等情，有財政部高雄國
    稅局106年至108年綜合所得稅各類所得資料清單及財產歸屬
    資料清單（卷第16至18頁、第113頁）、財產及收入狀況說
    明書（卷第5至10頁）、債權人清冊（卷第108至110頁）、
    戶籍謄本（卷第20頁）、勞工保險被保險人投保資料表（卷
    第104頁）、個人商業保險查詢結果表（卷第138頁）、財團
    法人金融聯合徵信中心前置協商專用債權人清冊（卷第23至
    25頁）、信用報告（卷第26至29頁）、社會補助查詢表（卷
    第82至84頁）、高雄市政府都市發展局函（卷第87頁）、勞
    動部勞動力發展署高屏澎東分署函（卷第86頁）、勞動部勞
    工保險局函（卷第85頁）、員工在職證明書（卷第111頁）
    、收入切結書（卷第189頁）、存簿暨客戶歷史交易清單（
    卷第145至154頁、第158至179頁）、聲請人109年9月3日陳
    報狀（卷第186至188頁）等附卷可證。依聲請人上述工作、
    收入情形，認以聲請人自109年4月起於興富裕有限公司每月
    收入23,000元，核算其現在償債能力之基礎，堪認妥適。
  ㈢關於聲請人個人日常必要支出部分，聲請人雖主張每月支出1
    7,107元（含每月分擔之房屋租金3,250元）乙情，並提出租
    賃契約書（卷第140至144頁）為證。惟按債務人必要生活費
    用，以最近1年衛生福利部或直轄市政府所公告當地區每人
    每月最低生活費1.2倍定之，消債條例第64條之2第1項定有
    明文。本院參酌衛福部社會司所公告109年度高雄市最低生
    活費為13,099元，又該最低生活費用之標準，係照當地最近
    1年平均每人可支配所得中位數60％訂定，依其基準之家庭收
    支調查報告調查表格式所示有關經常性支出之調查項目，包
    括利息支出、食品、衣著、房租及水費、電費、醫療保健、
    交通、娛樂、教育等，已涵蓋聲請人所陳報之支出項目。是
    本院認聲請人必要生活費用以最低生活費之1.2倍即15,719
    元計算已足，逾此範圍難認必要。
  ㈣關於聲請人扶養支出部分，聲請人稱扶養未成年次女王○淳，
    每月支出扶養費4,000元。經查，王○淳係93年1月生，現就
    讀高中，107年度至108年度均無申報所得，名下無財產，無
    打工收入，王○淳之阿姨翁秋蘭固曾於107年8月8日匯款2筆2
    16,667元，惟係作為資助聲請人之3名子女矯正牙齒之用，
    現未領取任何補助等情，此有戶籍謄本（卷第20頁）、所得
    資料清單及財產歸屬資料清單（卷第124至126頁）、社會補
    助查詢表（卷第70至72頁）、學費繳費收據（卷第53頁）、
    勞工保險被保險人投保資料表（卷第107頁）、存簿暨客戶
    歷史交易清單（卷第127至133頁）、翔新牙醫診所估價單（
    卷第134頁、第136頁）、信誼牙醫診所收據（卷第135頁）
    、赫品牙醫診所繳費明細單（卷第157頁）附卷可考。王○淳
    既未成年，名下復無財產，客觀上堪認有受扶養之必要。至
    於扶養費用數額部分，按受扶養者之必要生活費用，準用第
    1項規定計算基準數額，並依債務人依法應負擔扶養義務之
    比例認定之，消債條例第64條之2第2項亦有明定。準此，10
    9年度高雄市每人每月最低生活支出為13,099元，1.2倍即15
    ,719元，由聲請人與配偶共同負擔，每人應負擔7,860元（
    計算式：15,719÷2＝7,860）。聲請人主張每月支出子女扶養
    費4,000元，未逾上述金額，應為可採。
  ㈤承上，聲請人目前每月收入約23,000元，扣除個人必要支出1
    5,719元、子女扶養費4,000元後，剩餘3,281元，而聲請人
    目前負債總額為962,373元（卷第108至110頁債權人清冊）
    ，以每月所餘逐年清償，至少須約24年（計算式：962,373÷
    3,281÷12≒24）始能清償完畢，應認其已不能清償債務。此
    外，聲請人無擔保或無優先權之債務總額未逾12,000,000元
    ，且無消債條例第6條第3項、第8條或第46條各款所定駁回
    更生聲請之事由存在。則聲請人聲請更生為有理由，應予准
    許，爰命司法事務官進行本件更生程序。
四、依消債條例第11條第1 項、第45條第1 項、第16條第1 項，
    裁定如主文。
中　　華　　民　　國　 109　　年　　10　　月　　21　　日
              　　民事庭　　法　官　賴寶合
以上正本係照原本作成。
本裁定不得抗告。
中　　華　　民　　國　 109　　年　　10　　月　　21　　日
  　                        書記官　胡美儀